# 期后事项对资产减值的考虑

提问人：02068134 时间：2014-01-13 20:07:34
请教各位老师一个问题.
某公司A持有一个持股比例为25%的联营公司，该联营公司为上市公司，由于其股价低于每股净资产，管理层考虑此项减值迹象每年对该联营公司进行减值测试。于财务年度之后，该联营公司提出一项供股议案（即各股东同比例增资），而A公司未进行增资因此持股比例下降为20%，相应产生一项视同处置损失。
现在的考虑：（ 1 ）由于该事项（包括供股议案的拟定）发生在财务年度之后，因此该联营公司不应划分为流动资产下的持有待售资产，财务报表仅作披露即可；（ 2 ）问题在于执行联营公司减值测试的时候，是否应考虑期后视同处置事项的影响？我目前的理解是不需要，因为视同处置并非在财务年度日已经发生的事项，为非调节期后事项。因此对于联营公司的减值测试，还是应以联营公司为来的盈利预测为基础，按25%的股利分配进行编制。但是由于此项视同处置损失金额非常重大，感觉未在本财务年度未对该损失进行反映显得联营公司账面价值有失公允。请各位老师指点！谢谢！！

回答人：chenyiwei
资产减值准备所体现的是基于资产负债表日的已存在状态确定的已发生损失。如果你所述案例中被投资企业的供股议案确实是在资产负债表日后开始酝酿和提出，本企业作出放弃参与的决定也是在资产负债表日后作出的，则该事项并不是资产负债表日已存在的状态，资产负债表日的减值损失仍应基于当日的实际存在状态，按照 25 ％股权比例下的预计可收回金额进行测算。但因期后事项影响重大，应作为非调整事项予以充分披露。